【裁判字號】    92,交抗,86
【裁判日期】    920210
【裁判案由】    聲明異議
【裁判全文】
臺灣高等法院臺中分院刑事裁定                九十二年度交抗字第八六號
      抗  告  人  甲○○  男  .
右列抗告人因違反交通管理處罰條例案件聲明異議，不服臺灣台中地方法院中華民國
九十一年十二月三十一日裁定（九十一年度交聲字第九七四號）提起抗告，本院裁定
如左：
    主    文
抗告駁回。
    理    由
一、按汽車駕駛人不遵守交通標誌、標線、號誌指示者，處新台幣九百元以上一千八
    百元以下罰鍰，並記違規點數一點，道路交通管理處罰條例第六十條第二項第三
    款、第六十三條分別定有明文，復依違反道路交通管理事件統一裁罰標準表規定
    ，未逾期者，處罰鍰新台幣九百元整，並記違規點數一點。
二、本件抗告意旨略以：抗告人行經南投縣草屯鎮○○○○路前十字路口時，警車緊
    靠十字路口右邊，而道路僅容兩線車輛對行，道路狹窄，警車又佔路肩，抗告人
    眼見綠燈欲右轉停車場停車，因道路狹窄車流受阻，致轉換紅燈時，停在機車停
    等區動彈不得，遂遭警員開單舉發，該舉發實有違誤，抗告人不服原審法院之裁
    定，提起本件抗告云云。
三、經查，抗告人甲○○於民國（下同）九十一年九月三十日十時二十分許駕駛車號
    ６Ｊ─４９８６號自小客車，在草屯鎮公所前，為南投縣草屯警察分局警員舉發
    汽車佔用機車停等區違規，並掣開舉發通知單一紙等情，有原舉發機關投警交字
    第ＪＣ0000000號舉發通知單、同年十月二十二日投草警交字第０９１０
    ００２３９３號函等附卷可稽。抗告人雖不否認其有佔用機車停等區之事實，惟
    辯稱：當時係因道路狹窄，警車又佔路肩，異議人眼見綠燈欲右轉停車場停車，
    因道路狹窄車流受阻，致轉換紅燈時，停在機車停等區動彈不得云云。惟汽車駕
    駛人駕駛汽車本應遵守道路上之標誌、標線，而機車停等區○○設於道路上之明
    顯標線，以供機車停等之專用區，汽車駕駛人自當遵守，且縱異議人所辯屬實，
    汽車駕駛人仍應視道路交通之流量及燈號變換情況，決定是否進入交岔路口，以
    防於燈號變換後受阻於路口妨礙交通。綜上所述，本件抗告人於前揭時、地違規
    事實，堪予認定。從而，抗告人既有前揭違規行為，原處分機關據以援引上開規
    定所為之處分，於法並無不合，抗告人所辯，應屬無據，本件抗告為無理由，應
    予駁回。
四、據上論斷，應依道路交通案件處理辦法第二十六條、刑事訴訟法第四百十二條裁
    定如主文。
中      華      民      國      九十二   年       二      月     十     日
                                    臺灣高等法院臺中分院刑事第六庭
                                          審判長法  官  李  文  雄
                                                法  官  陳  秀  
                                                法  官  陳  嘉  雄
右正本證明與原本無異。
不得再抗告。
                                                書記官  陳  信  和
中      華      民      國      九十二   年       二      月    十一    日
                                                                        Ｉ


司法院資訊處製作；財團法人民間司法改革基金會備份。
